臺灣臺中地方法院民事判決
111年度婚字第357號
原      告  乙○○  


訴訟代理人  陳凱翔律師
被      告  甲○○  

上列當事人間請求離婚事件，本院於民國111年8月9日言詞辯論
終結，判決如下：
    主      文
一、准原告與被告離婚。
二、訴訟費用由被告負擔。
    事實及理由
一、原告主張：兩造於民國100年8月5日結婚育有未成年子女吳○
    語、吳○薰。惟被告因故意犯罪，經判處有期徒刑12年確定
    ，並於109年10月30日入監執行。爰依民法第1052條第1項第
    10款規定，請求判准兩造離婚等語。並聲明：如主文所示。
二、被告則以：原告於111年2月27日上午9時33分許有生產一個
    女嬰，但我於109年即已入監服刑，原告請求離婚沒有錯，
    但我要求很簡單，原告應該把我在入監後我名下車輛有欠款
    部分繳清，且應該把我的證件還給我，並將汽車牽回我家，
    繳款證明要寄給我。又我入監服刑的案件，原告從頭到尾都
    知道，現在卻以我被判刑6個月來請求離婚等語，資為抗辯
    。並聲明：原告之訴駁回。　　
三、本院的判斷：
  ㈠按夫妻之一方，因故意犯罪，經判處有期徒刑逾6個月確定者
    ，他方得向法院請求離婚；對於民法第1052條第10款之情事
    ，有請求權之一方，自知悉後已逾1年，或自其情事發生後
    已逾5年者，不得請求離婚，民法第1052條第1項第10款、第
    1054條定有明文。所謂被處徒刑，指被處徒刑之判決已
    確定者而言（最高法院26年上字第797號裁判參照）。
  ㈡經查：
  ⒈兩造於100年8月5日結婚，現婚姻關係存續中之事實，有兩造
    之戶籍謄本可佐，堪以認定。
  ⒉原告主張被告因故意犯罪，經判處有期徒刑逾6月確定之事實
    ，有臺灣高等法院被告前案紀錄表附卷可稽，且為被告所不
    爭執。依據上開被告前案紀錄表之記載，被告於108年6月5
    日經本院刑事庭以107年度侵訴字第109號刑事判決判處有期
    徒刑7年10月、3年10月、10月（共4罪），定應執行有期徒
    刑12年，復經臺灣高等法院臺中分院於108年11月21日以108
    年度侵上訴字第98號刑事判決上訴駁回，再經最高法院於10
    9年2月12日以109年度台上字第723號刑事判決上訴駁回確定
    ，嗣被告於109年10月30日入監執行。參以原告起訴狀後附
    之法務部矯正署臺中監獄受刑人在監執行證明書核發日期為
    110年2月17日，可認原告至遲於110年2月17日知悉被告於10
    9年10月30日入監執行，再經本院調查後，現無任何反證足
    以排除原告早於110年2月17日知悉被告經判處有期徒刑逾6
    個月確定之事實，故原告乃於知悉上情後，於110年11月16
    日（參家事起訴狀上之本院收發室收件章）提起本件離婚之
    訴，自未逾民法第1054條規定之除斥期間。從而，原告依民
    法第1052條第1項第10款訴請離婚，為有理由，應予准許，
    爰判決如主文第一項所示。
四、本件事證已明，兩造其餘攻擊防禦方法，經審酌後，核與本
    件之結論，不生影響，爰不一一贅述，併此敘明。　
五、訴訟費用負擔之依據：家事事件法第51條，民事訴訟法第78
    條。
中　　華　　民　　國　　111 　年　　8 　　月　　9 　　日
                  家事法庭    法  官  陳玟珍
上正本係照原本作成。
如對本判決上訴，須於判決送達後20日內，向本院提出上訴狀，
同時表明上訴理由（須附繕本）。如委任律師提起上訴者，應一
併繳納上訴審裁判費。
中　　華　　民　　國　　111 　年　　8 　　月　　9 　　日
                              書記官  陳淑華